【裁判字號】    95,再,1
【裁判日期】    950323
【裁判案由】    獎懲
【裁判全文】
臺中高等行政法院裁定
                                     95年度再字第00001號
再審聲請人  甲○○
再審相對人  彰化縣政府
代  表  人  乙○○
訴訟代理人  丙○○
            丁○○
上列當事人間因獎懲事件，再審原告對本院中華民國92年11月26
日92年度訴字第928號確定裁定及最高行政法院94年3月10日94年
度裁字第367號確定裁定，聲請再審，本院裁定如下︰
    主  文
再審之聲請駁回。
再審聲請程序費用由再審聲請人負擔。
    理  由
一、本件再審聲請人對本院92年11月26日92年度訴字第928號裁
    定及最高行政法院民國94年3月10日94年度裁字第367號裁定
    聲請再審，聲明：(一)台中高等行政法院92年度訴字第928號
    裁定及最高行政法院93年度抗字第8號（按其裁判字號為94
    年度裁字第367號）裁定廢棄。(二)彰化縣政府90年12 月6日
    彰府人二字第215799號令及91年9月23日府人二字第0910180
    4270號令各記原告大過一次均撤銷。其理由略謂：原裁定漏
    去再審聲請人2005年3月2日之行政證據調查聲請狀內完整蒐
    集之事實始末公文文件，即「如何判斷文書真假」乙書計
    139頁，乃依行政訴訟法第273條第13款、第14款聲請再審云
    云。
二、按「裁定已經確定，而有第273條之情形者，得準用本編之
    規定，聲請再審。」、又「有左列各款情形之一者，得以再
    審之訴對於確定終局判決聲明不服。但當事人已依上訴主張
    其事由或知其事由而不為主張者，不在此限：‧‧‧十三、當
    事人發見未經斟酌之證物或得使用該證物者。但以如經斟酌
    可受較有利益之裁判者為限。十四、原判決就足以影響於判決
    之重要證物漏未斟酌者。」行政訴訟法第283條、第273條第
    1項第13款、第14款分別定有明文。是依上開法律之規定，
    必當事人發見未經斟酌之證物或得使用該證物，且如經斟酌
    可受較有利益之裁判者，或原判決就足以影響於判決之重要
    證物漏未斟酌者，始得就已確定之高等行政法院之裁定聲請
    再審。
三、查再審聲請人前因不服相對人90年12月6日彰府人二字第215
    799號令及91年9月23日府人二字第09101804270號令各記聲
    請人大過一次之處分，向本院提起行政訴訟，請求撤銷該二
    行政處分。經本院以再審相對人上開各記再審聲請人一次大
    過之處分，並未改變再審聲請人公務員之身分，依司法院釋
    字第243號解釋，不得以訴訟請求救濟，因認再審聲請人之
    訴為不合法，而以裁定駁回再審聲請人之訴。再審聲請人不
    服，提起抗告，經最高行政法院以原裁定於法並無不合，而
    駁回再審原告之抗告，此有本院92年度訴字第928號裁定及
    最高行政法院94年度裁字第367號裁定在卷可稽。是再審聲
    請人所提出之證物「如何判斷文書真假」，並不能改變其非
    得以行政訴訟救濟之事實，再審聲請人以本院及最高行政法
    院原確定裁定未斟酌上開證物，依行政訴訟法第273條第1項
    第13款及第14款聲請再審自屬顯無理由，爰裁定駁回其再審
    之聲請。
四、依行政訴訟法第283條、第278條第1項、第104條、民事訴訟
    法第95條、第78條，裁定如主文。
中    華    民    國    95    年     3    月    23    日
                第二庭審判長法  官  王  茂  修
                            法  官  王  德  麟
                            法  官  林  金  本
以上正本證明與原本無異。
如不服本裁定，應於裁定送達後10日內以書狀敘明理由，經本院
向最高行政法院提起抗告（須依對造人數附具繕本）；並應預繳
送達用雙掛號郵票390元（34元及5元郵票各10份)。
中    華    民    國    95    年     3    月    30    日
                              書記官  林  淑  雯


司法院資訊處製作；財團法人民間司法改革基金會備份。
